臺灣臺北地方法院交通事件裁定                    九十一年度交聲字第二九六號
    異議人即
    受處分人  甲○○
右列受處分人因違反道路交通管理處罰條例案件，對於臺北市交通事件裁決所中華民
國九十一年二月二十五日所為之處分（原處分案號：北市裁三字第車裁二二－Ａ00
000000號），聲明異議，本院裁定如左：
    主      文
原處分撤銷。
甲○○汽車駕駛人，行車速度，超過規定之最高時速，處新臺幣壹仟柒佰元，並記違
規點數壹點。
    理      由
一、按汽車駕駛人，行車速度，超過規定之最高時速者，處新臺幣（以下同）一千二
    百元以上二千四百元以下罰鍰，道路交通管理處罰條例第四十條第一項定有明文
    ，而汽車駕駛人駕駛汽車違反道路交通管理處罰條例第四十條第一項規定者，除
    應依該條所規定之罰鍰處罰外，並予記違規點數一點，道路交通管理處罰條例第
    六十三條第一項第一款亦定有明文。又逕行舉發違反道路交通管理事件，經汽車
    所有人依通知單之應到案日期前到案，並告知違規駕駛人姓名、身分證統一編號
    及住址者，處罰機關應即另行通知違規駕駛人到案依法處理；逾應到案日期，處
    罰機關應依道路交通管理處罰條例第八十五條第三項規定處罰該汽車所有人，違
    反道路交通管理事件統一裁罰標準及處理細則第二十四條亦定有明文，易言之，
    如汽車駕駛人在道路超速行駛，為警當場攔停者，處罰機關固應對汽車之駕駛人
    為處罰，惟若舉發機關並非當場對該部汽車攔停，而係依違反道路交通管理事件
    統一裁罰標準及處理細則第二十三條第一項第五款規定以科學儀器取得違規證據
    資料（如照相機或測速器）逕行舉發者，此際舉發機關只能依上開處理細則第二
    十三條第二項規定對汽車所有人為掣單舉發，而如經舉發之汽車所有人在舉發通
    知單之應到案日期前到案，並告知處罰機關該名超速駕駛之汽車違規駕駛人姓名
    、身分證統一編號及住址者，處罰機關應即依前開細則第二十四條規定處罰該名
    違規駕駛人，而如汽車所有人未於應到案日期前到案或雖於應到案日期前到案，
    而未告知處罰機關實際之違規駕駛人者，處罰機關仍應依道路交通管理處罰條例
    第八十五條第三項「本條例關於車輛駕駛人之處罰，如應歸責於車輛所有人者，
    處罰車輛所有人。」規定，對車輛所有人加以處罰。
二、本件受處分人即異議人甲○○所有之車號ＣＭ－五二一一號自用小客車，於民國
    九十年十一月十四日上午七時八分，行經臺北市○○路八○七號前，該處道路速
    限為五十公里，受處分人所有之該部汽車竟以六十二公里之時速超速十二公里未
    滿二十公里行駛，而為擺置於路旁之雷達測速照相機以拍照之方式取證，嗣臺北
    市政府警察局交通警察大隊直屬第一分隊（以下稱北市交警大隊）員警秦宏華以
    受處分人所有該部車號汽車有違反前揭道路交通管理處罰條例第四十條第一項規
    定之行為逕行掣單舉發，經將舉發通知單送達於受處分人後，受處分人於應到案
    日期前向原處分機關提出申訴，惟未明白告知原處分機關當時該部汽車之違規駕
    駛人之確實姓名及年籍，經原處分機關請原舉發單位即北市交警大隊調查結果，
    仍認受處分人所有之該部汽車有於前揭路段超速行駛行為，原處分機關乃依前揭
    道路交通管理處罰條例第四十條第一項、第八十五條第三項及違反道路交通管理
    事件統一裁罰標準表規定，以受處分人所有該部車號汽車超過規定之最高時速未
    滿二十公里行駛，於九十一年二月二十五日裁處異議人罰鍰一千七百元，並記汽
    車違規紀錄一次（誤記汽車違規紀錄一次，漏未依道路交通管理處罰條例第六十
    三條第一項第一款，並記違規點數一點，附此敘明）。
三、受處分人聲明異議意旨固不否認上開車號自用小客車，於上開時地為警測速照相
    時速高達六十二公里之情事，惟辯稱略以：本件違規時間為早晨七點八分，惟採
    證照片所顯示之背景竟如晚間，又該雷達測速相機有效期限是否已過，或該儀器
    有損毀產生偏誤，據報載曾有公車車速一百多公里之測速結果云云。惟查：本件
    超速違規有採證照片一紙附卷可憑，本院檢視上開採證照片，清楚看見受處分人
    所有車牌號碼ＣＭ－五二一一號自用小客車，於上開時地被雷達測速照相機測得
    之時速為六十二公里，而本件係以雷達測速照相機自動偵測車速，該儀器通過經
    濟部標準檢驗局國家標準檢驗合格且領有合格證書，檢定日期為九十年四月二十
    六日，有效期限至九十一年四月，「該儀器偵測速率誤差於時速一百五十公里以
    下時不大於一公里，於一百五十公里以上時不大於二公里」，其所偵測到的速度
    採證值係有公信力可作為執法採證之用，亦有北市交警大隊九十一年三月二十八
    日北市警交大三字第○九一六二○六五九○○號函檢附該雷達測速相機之檢定合
    格證書附卷可證。至採證照片大沖洗軟片感光致造成灰暗，已由北市交警大隊於
    函覆受處分人申訴時另沖洗乙張隨函檢附等情，亦有北市交警大隊九十一年一月
    十八日北市警交大三字第○九一六○三一五八○○號書函在卷可考。由以上所述
    可知，受處分人所為上開所辯，尚難認為可採，本件事證明確，本件受處分人所
    有該部車號汽車有於前述時地超速行駛之違規行為堪以認定。
四、綜上所述，受處分人所有之前開車號汽車確有在前揭時地超速行駛之違規行為，
    從而原處分機關依前揭道路交通管理處罰條例第四十條第一項、第八十五條第三
    項及違反道路交通管理事件統一裁罰標準表規定，以受處分人所有該部車號汽車
    超過規定之最高時速未滿二十公里行駛，裁處異議人罰鍰一千七百元，固非無見
    。然查，汽車駕駛人駕駛汽車違反道路交通管理處罰條例第四十條第一項規定者
    ，除應依該條所規定之罰鍰處罰外，並予記違規點數一點，道路交通管理處罰條
    例第六十三條第一項第一款定有明文，已如前述，原處分未引用該條例第六十三
    條第一項第一款記點，且誤為並記汽車違規紀錄一次，即有適用法規顯然錯誤之
    違法。本件聲明異議雖無理由，惟原處分既有前揭違法不當之處，即無法維持而
    應由本院予以撤銷，並另以道路交通管理處罰條例第四十條第一項、第六十三條
    第一項第一款、第八十五條第三項及違反道路交通管理事件統一裁罰標準表規定
    ，裁處如主文第二項所示之處分，以資適法。
據上論斷，應依道路交通案件處理辦法第二十條前段，裁定如主文。
中      華      民      國      九十一    年      五      月      八    日
                                      臺灣臺北地方法院交通法庭
                                          法  官  曾  啟  謀
右正本證明與原本無異。
如不服本裁定應於送達後五日內向本院提出抗告狀
                                          書記官  謝  韻  華
中      華      民      國      九十一    年      五      月      八    日
